臺灣臺中地方法院民事裁定              100年度抗字第201號
抗  告  人    徐瑄蔚（即錡麗國際有限公司清算人）
上列抗告人因錡麗國際有限公司清算完結事件，對於中華民國10
0年7月13日本院100年度司字第23號民事裁定提起抗告，本院裁
定如下：
    主   文
抗告駁回。
抗告費用新臺幣壹仟元由抗告人負擔。
    理   由
一、本件抗告意旨略以：抗告人於民國99年10月1日就任錡麗國
    際有限公司之清算人後，於100年2月17日向大里稽徵所申報
    清算，並多次向該單位請求於100年3月底前核發清算完結程
    序所需之「核定通知書」。惟大里稽徵所卻遲至100年4月19
    日始完成製表，致抗告人收到核定通知書已是100年4月20日
    ，因而無法於100年4月1日前如期向法院聲報清算完結。又
    公司法第87條第3項所規定清算人應於「6個月」內清算完結
    ，並無明文是否包括假日在內，故此6個月期間自應扣除星
    期六、日及年節國定假期始合理。茲99年10月2日起至100年
    4月1日止之國定休假日共有57天，以此計算，抗告人於100
    年4月25日向法院聲報清算完結，並無違反6個月清算期限之
    規定。原裁定以抗告人違反公司法第87條第1、2、4項之規
    定，裁處罰鍰新台幣（下同）1萬元，自難甘服，爰提起抗
    告請求予以撤銷云云。
二、按清算人就任後，應即檢查公司財產情形，造具資產負債表
    及財產目錄，送交各股東查閱；清算人應於6個月內完結清
    算；不能於6個月內完結清算時，清算人得申敘理由，向法
    院聲請展期；清算人不於前項規定期限內清算完結者，各處
    新臺幣1萬元以上5萬元以下罰鍰，公司法第87條第1、2、4
    項定有明文。依上開規定可知，清算人若有於6個月之期限
    內無法完結清算之事由，自得敘明理由向法院聲請展期。
    本件抗告人雖主張係因大里稽徵所遲至4月20日始送達「核
    定通知書」，以致無法如期於100年4月1日前向法院聲報清
    算完結，縱為屬實，抗告人亦應依規定向法院聲請展期。其
    未依規定敘明理由向法院聲請展期，自屬可歸責於抗告人。
三、再按以日、星期、月或年定期間者，其始日不算入；以日、
    星期、月或年定期間者，以期間末日之終止，為期間之終止
    ；又稱月或年者，依曆計算，民法第120條第1項、第121條
    第1項、第123條第1項定有明文。是依現行法令之規定，以
    月計算期間者，並無扣該除期間內之國定例假日之規定。經
    查：抗告人於99年10月1日就任錡麗國際有限公司之清算人
    ，並經本院准予備查，此有本院99年度司字第334號卷證資
    料可稽。茲公司呈報清算人，經向法院聲報准予備查，在性
    質上屬於非訟事件，該備查之處分，並無實質上之確定力，
    故清算之起算日，應以清算人就任之日為準（經濟部99年5
    月14日經商字第099020553300號函釋參照）。本件抗告人既
    自99年10月1日已就任清算人，其6個月之清算期限，依曆計
    算，且始日不算入，應至100年4月1日截止，且不得扣除期
    間內之國定例假日。又抗告人確實遲於100年4月25日始檢具
    完整文件，具狀向本院聲報清算完結，亦有附於本院100 年
    度司司字第154號卷內之陳報清算完結狀可佐，其聲報清算
    完結，顯然已違反公司法第87條第3項所規定6個月之期間甚
    明。抗告意旨指摘清算期間6個月之計算，應扣除例假日云
    云，亦與上開法律規定不符，實不足為採。原裁定依公司法
    第113條準用第87條第6項規定科處抗告人罰鍰1萬元，於法
    並無不合。從而，本件抗告為無理由，應予駁回。
四、依非訟事件法第46條、第21條第2項、第24條第1項、民事訴
    訟法第495條之1第1項、第449條第1項、第78條，裁定如主
    文。
中    華    民    國    100    年    9    月     1    日
                  民事第三庭    審判長法  官  許秀芬
                                      法  官  曹宗鼎
                                      法  官  高英賓
以上為正本，係照原本作成。
如不服本裁定，僅得於收受本裁定正本送達後10日內，以適用法
規顯有錯誤為理由，向本院提出再抗告狀（須附繕本一份及繳納
再抗告裁判費新臺幣1,000元），並應同時表明再抗告理由。
中    華    民    國    100    年    9    月     1    日
                                      書記官  廖碩薇